臺灣桃園地方法院民事裁定　九十一年度簡抗字第一三號
　　抗　告　人　台新國際商業銀行股份有限公司
　　法定代理人　丙○○
　　相　對　人　甲○○
　　相　對　人　乙○○○○○○.
右當事人間請求清償債務事件，抗告人對於中華民國九十一年七月二日本院桃園簡易
庭所為九十一年度桃簡字第六○四號第一審裁定，提起抗告，本院裁定如左：
    主      文
原裁定關於駁回抗告人對相對人甲○○請求清償債務之訴部分及該部分訴訟費用之裁
判廢棄。
其餘抗告駁回。
抗告費用由相對人甲○○負擔二分之一，餘由抗告人負擔。
    理      由
一、抗告意旨略以：抗告人於民國（下同）九十一年六月二十七日以快捷郵件寄出民
    事陳報狀，當中檢附有相對人甲○○之最新戶籍謄本，同時陳報於主管機關查無
    相對人乙○○○○○○○○之戶籍謄本及營利登記資料，該快捷郵件應於翌日業
    已送達鈞院，抗告人應已補正起訴之程式，詎原審於九十一年七月二日以民事裁
    定駁回抗告人之訴，於法不符，求予廢棄該裁定等語。
二、相對人甲○○部分：
    按裁定期間並非不變期間，故當事人依裁定應補正之行為，雖已逾法院之裁定期
    間，但於法院尚未認其所為之訴訟行為為不合法予以駁回前，其補正仍屬有效，
    法院不得以其補正逾期為理由，予以駁回，最高法院五十一年度台抗字第一六九
    號判例意旨可資參照。經查，原審固於九十一年六月二十一日當庭裁定命抗告人
    在五日內補正被告即相對人甲○○之戶籍謄本，此有該次之言詞辯論筆錄在卷足
    稽，惟抗告人已於九十一年七月一日檢附相對人甲○○之戶籍謄本補正其真正住
    所，此有蓋有本院收狀循環字第一○六二號收文戳之陳報狀附於原審卷可憑，雖
    抗告人補正之行為，已逾原審之裁定期間，然原審於九十一年七月二日始裁定駁
    回原告之訴，是抗告人既於原審駁回其訴前補正相對人甲○○之住所，則原審以
    抗告人逾期迄未補正或聲請公示送達，其訴難認為合法，駁回抗告人於原審之訴
    ，自有未洽。抗告人執此指摘原裁定此部分不當，求為廢棄，為有理由。爰將原
    裁定此部分廢棄，由原審另為適當之處理。
三、相對人乙○○○○○○○○部分：
    按當事人書狀，除別有規定外，應記載當事人姓名及住所或居所；當事人為法人
    或其他團體者，其名稱及事務所或營業所；有法定代理人者，其姓名、住所或居
    所，民事訴訟法第一百十六條第一項第一、二款定有明文。又此項程式如有欠缺
    ，審判長應定期間先命補正，如逾期未補正者，法院得以裁定駁回原告之訴，此
    觀之民事訴訟法第一百二十一條、第二百四十九條第一項第六款規定即明。經查
    ，本件抗告人起訴，未據於起訴狀上載明相對人陳志偉之真正住所或居所，致無
    法送達訴訟文書，經原審於九十一年六月二十一日裁定，命其於五日內補正或依
    法聲請公示送達，惟抗告人逾期迄未提出相對人陳志偉之戶籍謄本以補正相對人
    之真正住所或居所，或陳明其已依一般認為相當之方法探查後，仍不知相對人應
    受送達之處所，而為聲請公示送達之行為，於法自有未合，原法院因此於九十一
    年七月二日裁定駁回抗告人對於相對人乙○○○○○○○○請求清償債務之訴訟
    ，於法核無違誤。抗告人仍執前詞指摘原裁定此部分不當，求為廢棄，為無理由
    ，應予駁回。
四、據上結論，本件抗告為一部有理由，一部無理由，依民事訴訟法第四百三十六條
    之一第三項、第四百九十二條第一項、第二項、第七十九條但書，裁定如主文。
中　　　華　　　民　　　國　　九十一　　年　　　十　　　月　　二十八　　日
                                    臺灣桃園地方法院民事第二庭
~B審判長法官　邱瑞祥
~B法　　　官　管靜怡
~B法　　　官　劉佩宜
右為正本係照原本作成
本裁定不得抗告
中　　　華　　　民　　　國　　九十一　　年　　　九　　　月　　 三十　　 日
~B法院書記官　徐永本
